臺灣高等法院臺南分院刑事判決
110年度上更一字第65號
上  訴  人  臺灣臺南地方檢察署檢察官
被      告  蔡長峯


選任辯護人  張簡宏斌律師
上列上訴人因被告違反毒品危害防制條例案件，不服臺灣臺南地
方法院109年度訴字第27號中華民國109年8月26日第一審判決（
起訴案號：臺灣臺南地方檢察署108年度偵字第19215號），提起
上訴，判決後經最高法院發回更審，本院判決如下：
    主  文
上訴駁回。
    理  由
一、公訴意旨略以：被告蔡長峯於民國108 年10月19日凌晨2 時
    許，在其位在臺南市○區○○路000 巷0 ○0號0 樓之0 住處，
    以新臺幣（下同）3,000 元價格，販賣安非他命1 包予甲○○
    ，因認被告涉犯修正前毒品危害防制條例第4 條第2 項之販
    賣第二級毒品罪嫌等語。
二、證據法則：
  ㈠按犯罪事實應依證據認定之，無證據不得認定犯罪事實；再
    不能證明被告犯罪者，即應諭知無罪之判決，刑事訴訟法第
    154條第2項、第301條第1項分別定有明文。又刑事訴訟法上
    所謂認定犯罪事實之證據，係指足以證明被告確有犯罪行為
    之積極證據而言，該項證據必須適合於被告犯罪事實之認定
    ，始得採為斷罪之資料；而檢察官就被告犯罪事實，應負舉
    證責任，並指出證明之方法，刑事訴訟法第161條第1項定有
    明文。因此，檢察官對於起訴之犯罪事實，應負提出證據及
    說服之實質舉證責任。倘其所提出之證據，不足為被告有罪
    之積極證明，或其指出證明之方法，無從說服法院以形成被
    告有罪之心證，基於無罪推定之原則，自應為被告無罪之諭
    知（最高法院92年台上字第128號判例要旨參照）。
  ㈡「對向犯」之補強證據：
  ⒈按「被告或共犯之自白，不得作為有罪判決之唯一證據，仍
    應調查其他必要之證據，以察其是否與事實相符。」，刑事
    訴訟法第156 條第2 項定有明文；此所謂共犯，包括必要共
    犯及任意共犯，亦即，包含對向犯罪（基於雙方對向行為之
    犯罪）之共犯在內（最高法院刑事判決97年度台上字第1640
    號判決要旨參照）。
  ⒉對向犯罪（例如：購買毒品者指證販毒者；投票受賄者指證
    賄選者；貪污治罪條例之行賄者指證收賄者；犯槍砲彈藥刀
    械管制條例之罪，於偵查或審判中自白，並供述全部槍砲之
    來源及去向者），於刑事法上多設有供出其對向犯人而獲得
    減免刑責之規定，不免作出損人利己之陳述，其證言亦存在
    較大之虛偽危險性，故為擔保其陳述內容之真實性，應認須
    有補強證據，足使一般人對其陳述無合理之懷疑存在，而得
    確信其為真實（最高法院97年度台上字第1155號刑事判決要
    旨參照）。
  ⒊所謂補強證據，係指該證人之陳述本身以外之別一證據，而
    與其陳述具有關連性，並因兩者之相互利用，而得以證明其
    所指之犯罪事實具有相當程度之真實性者而言（最高法院99
    年度台上字第7620號判決要旨參照）。
  ⒋至於，指證者前後供述是否堅決一致，無矛盾或瑕疵，其與
    被指證者間有無重大恩怨糾葛等情，因與犯行無涉，均尚不
    足作為補強證據。且指證者證述情節既屬個別獨立事實，亦
    不得互為佐證（最高法院101 年度台上字第6199號判決要旨
    參照）。
  ㈢通訊監察譯文於販賣毒品案件之證明力：
    以毒販間通話之通訊監察譯文（或通訊軟體對話畫面內容）
    作為施用毒品者所指證販賣毒品犯罪事實之補強證據，必須
    其等對話內容，依社會通念已足以辨明其所交易標的物之毒
    品品項、數量及價金，始足與焉。否則，對於語意隱晦不明
    之對話，即令指證者證述該等對話內容之含意即係交易毒品
    ，除非：①被指為販毒之被告坦認、②或依被告之品格證據可
    供為證明其具犯罪之同一性（如其先前有關販賣毒品案件之
    暗語，與本案通訊監察譯文內容相同，兩案手法具有同一性
    ）、③或司法警察依據通訊監察之結果即時啟動調查因而破
    獲客觀上有可認為販賣毒品之跡證者外，因仍屬指證者單方
    之陳述本身，自尚不足作為其所述犯罪事實之補強證據（最
    高法院101 年度台上字第1681號判決要旨參照）。   
三、犯罪事實之認定，係據以確定具體的刑罰權之基礎，自須經
    嚴格之證明，故其所憑之證據不僅應具有證據能力，且須經
    合法之調查程序，否則即不得作為有罪認定之依據；倘法院
    審理之結果，認為不能證明被告犯罪，而為無罪之諭知，即
    無刑事訴訟法第154條第2項所謂「應依證據認定」之犯罪事
    實之存在。因此，同法第308條前段規定，無罪之判決書只
    須記載主文及理由，而其理由之論敘，僅須與卷存證據資料
    相符，且與經驗法則、論理法則無違即可，所使用之證據亦
    不以具有證據能力者為限，即使不具證據能力之傳聞證據，
    亦非不得資為彈劾證據使用。故無罪之判決書，就傳聞證據
    是否例外具有證據能力，本無須於理由內論敘說明，最高法
    院100年度台上字第2980號判決可資參照。準此，被告既經
    本院認定無罪，即無庸再論述所援引相關證據之證據能力，
    合先敘明。　　    
四、公訴意旨認被告蔡長峯涉有上開罪嫌，無非係以被告坦承當
    日有與甲○○（90年次，現已成年）及甲○○友人「鑫安開發」
    見面，並由該2 人取走甲基安非他命，惟其後未收得款項之
    事實；證人甲○○證稱當日係被告在其住處販售甲基安非他命
    與伊及伊友人之證言，並有附表之被告與甲○○間LINE對話訊
    息可佐，為其主要論據。
五、訊據被告蔡長峯於偵查及審理均坦承就其於108年10月18日
    在Grindr通訊軟體（男同志跨平台社交軟體，屬於地理位置
    服務社交網路服務，由軟體取得裝置的位置資訊後，列出其
    他相鄰使用者清單，用戶即能透過該介面，閱讀相鄰使用者
    簡介，而與相鄰使用者聊天、傳送相片及位置）與甲○○聊天
    後，2 人再互加LINE通訊軟體為附表之通話，由甲○○與伊友
    人至其住處，由其提供甲基安非他命由3 人共同施用，而甲
    ○○與伊友人離去時，取走甲基安非他命並表示會支付款項與
    其等情明確，惟堅決否認有前開販賣甲基安非他命犯行，辯
    稱：其當時剛施用甲基安非他命不太會施用，甲○○在Grindr
    稱伊已用3 、4 年可教其施用，但要其自己準備毒品，故甲
    ○○其後才會在LINE要求其上傳毒品照片確認有毒品，之後甲
    ○○與伊友人至其住處施用甲基安非他命後，欲索討剩餘甲基
    安非他命，其不願讓與，但甲○○與伊友人堅持要取走並以如
    未取得則不願離去為要脅，其為能使該2 人離去，遂同意由
    該2 人自行分取部分帶走，但其未向該2 人要求價金，係該
    2 人稱稍後會將現款拿來，但其後並未將現款拿來，而由甲
    ○○以LINE詢問其帳號，惟其後亦未匯款，其並未有販賣意思
    等語。
六、經查：
    被告就甲○○與伊友人「鑫安開發」至其住處取走甲基安非他
    命，甲○○與伊友人其後並未交付價金之事實，並不爭執，而
    辯以上情，是本件爭點在於甲○○與伊友人自被告取走甲基安
    非他命是否出於被告販賣或轉讓意思？
(一)販賣與轉讓毒品行為之要件：
  ⒈以營利之意圖交付毒品，而收取對價之行為，觸犯販賣毒品
    罪；苟非基於營利之意圖，而以原價或低於原價有償轉讓毒
    品與他人，僅得以轉讓毒品罪論處；若無營利之意圖，僅基
    於幫助施用毒品者取得供施用毒品之目的，而出面代購，或
    共同合資購買並分攤價金及分受毒品，則屬應否成立施用毒
    品罪或其幫助犯之範疇（最高法院96年度台上字第5139號判
    決意旨參照）。
  ⒉是販賣、轉讓毒品行為，均以行為人有移轉毒品意思而交付
    毒品為要件，僅於行為人有無營利意圖為區別，若行為人使
    其持有毒品由他人取得，如非基於移轉之意思，自難構成販
    賣或轉讓毒品犯行，而應視其情形是否構成幫助施用毒品犯
    行。
  ⒊至若行為人喪失持有毒品係非出於其意思者（即行為人非因
    己意喪失毒品之持有，如遭竊或遭強取等），雖毒品係違禁
    物，惟仍有相當之財產價值，是難排除行為人為被害人身分
    ，自難以論以上開涉及毒品移轉之該等犯罪（即販賣或轉讓
    毒品罪）。
(二)證人甲○○之偵審證言要旨：
  ⒈甲○○於偵查證稱：伊當日與友人「鑫安開發」至被告住處以3
     千元並以賒帳方式向被告購得甲基安非他命1 包，係被告
    有意販售該毒品與伊等並決定價錢（108.11.1警詢、108.12
    .20偵訊）。
  ⒉於原審審理證稱（109.8.19）：當時係伊友人「鑫安開發」
    問伊可否購得甲基安非他命，伊在Grindr通訊軟體找暱稱有
    關甲基安非他命暗語如「嗨掉」、「鹽洲」者詢問有無甲基
    安非他命及價格，有問到1 公克甲基安非他命價額，後來問
    到被告，伊向被告表示欲購買1 公克甲基安非他命，被告同
    意販賣，但稱其甲基安非他命係別人給的，其不知道價格，
    表示見面再談，並向伊詢問為何其施用甲基安非他命後並沒
    有出現性反應，問伊如何才能有性反應，因Grindr通訊軟體
    不方便，2人即互加LINE通訊軟體聯絡，伊再向被告確定有
    無甲基安非他命，即與友人至被告住處，經伊與友人施用被
    告甲基安非他命試貨後，友人表示欲購買1公克甲基安非他
    命，因被告與友人均不知價格而向伊詢問價格，伊即告知在
    網路上問到價格為1公克3至4千元而由該2人自行決定價格，
    因伊友人當時僅帶1千元，故原先約定由伊友人領款給伊由
    伊交付被告，惟因伊不會購買毒品而不想經手該金錢，故由
    伊向被告詢問帳戶，由伊友人直接匯款給被告等情。
  ⒊於本院審理時結證稱（111.2.17）：伊和被告在Grindr通  
    訊軟體有先聊過，才轉到LINE。原審判決附表第二欄內第二
    行記載「你有東西」，這東西是指安非他命。之所以這樣問
    ，係因為之前在Grindr通訊軟體上面有提到。（在Grindr通
    訊軟體上除了提到他有東西之外，還有講到什麼？）我記得
    是沒有等語。後改稱：在Grindr通訊軟體上面有提到要跟他
    買安非他命的事情，就是我朋友想買東西等語（本院卷第18
    8-189頁）。
  ⒋綜上，足見關於「究竟在何處甲○○首先有跟被告提到要買甲
    基安非他命？係在Grindr通訊軟體上或LINE上或在被告租處
    ？」一節，證人甲○○之證述，前後不一。
(三)證人甲○○之證言無適當補強證據：
  ⒈毒品交易之買賣雙方，雖非屬共犯證人類型，但買方為獲邀
    減刑寬典，不免有作利己損人之不實供述之虞，其陳述證言
    在本質上存有較大虛偽性之危險，為擔保其真實性，本乎刑
    事訴訟法第156條第2項規定之相同法理，自仍應認為有以補
    強證據佐證之必要性，藉以限制其證據上之價值。此補強證
    據之目的，既在於排除此類型供述虛偽之可能性，故而補強
    證據是否已達補強犯罪重要部分之認定，自應以補強證據與
    待證事實之關連性如何（有無、強弱），以及補強證據是否
    足以平衡或袪除具體個案中對向性正犯之供述可能具有之虛
    偽性為綜合判斷，並應受經驗法則及論理法則之拘束。衡以
    販賣第二級毒品，最重本刑判處無期徒刑，因此，在以毒販
    間通訊軟體之對話作為購毒者所指證販毒者犯罪事實之補強
    證據，仍必須渠等之對話內容，依社會通念已足以辨別明白
    其所交易者為毒品及其種類，始足與焉，否則對於語意隱晦
    不明之對話，即令指證者證述其對話內容之含意即係交易毒
    品，除非被指為販毒之被告坦認，或依被告之品格證據可供
    為證明其具犯罪之同一性（如其先前有關販賣毒品案件之暗
    語，與本案通訊軟體對話內容相同，兩案手法具有極度相似
    性），或司法警察依據通訊軟體之對話內容即時啟動調查因
    而破獲客觀上有可認為販賣毒品之跡證者外，因仍屬指證者
    單方之陳述本身，自尚須其所述交易毒品犯罪事實之補強證
    據。至於購毒者前後陳述是否一致、有無虛詞誣陷或偽證之
    動機，則與補強證據有別。查甲○○指陳是否一致，有無設詞
    誣陷等情，已與補強證據有別，且被告始終否認有甲○○所指
    證上開販賣甲基安非他命之犯行，復於本院前審及本院辯稱
    甲○○雖曾與友人到其住處，然甲基安非他命係甲○○及該友人
    「堅持取走」，甲○○後來以LINE詢問其帳號，但亦無匯款，
    其無販賣甲基安非他命之犯意等語，縱所持之辯解，尚有疑
    點，甚或不能成立，仍須有相當之補強證據證明其犯行，否
    則，不能遽為不利之認定（參最高法院發回意旨）。
  ⒉本件卷內並無甲○○與被告於Grindr通訊軟體之各自帳戶使用
    者名稱資料、本件附表LINE對話前於該軟體之對話內容，是
    甲○○證稱伊於Grindr通訊軟體上有向被告表示欲購買1公克
    毒品並經被告同意出售之證述，並無該等對話資料為佐證。
  ⒊依附表之被告與甲○○LINE對話內容，除最末段甲○○詢問被告
    帳戶（即109.10.19/06:00 ）以下外，其餘2 人對話內容要
    旨係甲○○要教導被告施用甲基安非他命及施用後如何能有性
    反應，其等對話內容，形式上觀察，亦未就交易毒品之時間
    、地點等重要事項有任何討論（參最高法院發回意旨）。且
    係甲○○於通話開始即要被告等到凌晨2 點後見面，雖經被告
    表示可以不用在今日學習（108.10.19/00:10 ），惟甲○○以
    已經推辭其他工作為由仍要被告等伊到2 點後，而於被告詢
    問甲○○前來方式始知悉甲○○搭乘友人駕駛之車輛前來，甲○○
    僅告知該友人有施用甲基安非他命但並未說該友人是否陪同
    一併至被告住處內教導被告或施用毒品或為其他目的，是依
    該LINE對話內容，除無相關訊息可佐證甲○○陳稱之Grindr通
    訊軟體之販賣毒品交易約定外，單就該對話內容，更難作為
    被告與甲○○間有販賣毒品交易約定。至於，被告雖於對話中
    曾上傳甲基安非他命照片與甲○○，並稱「這很敏感」、「其
    他細節見面在講就好」，惟該等用詞，因同時可作為被告辯
    稱甲○○在Grindr通訊軟體稱要教被告施用甲基安非他命等詞
    之佐證（即該「細節」可能為商討販賣細節、惟亦有可能為
    教導施用細節），是難以該等用詞，作為被告有販賣毒品交
    易約定之證據。
  ⒋至於附表末頁所載同年月19日6 時至同年月20日20時19分之
    對話內容，雖有「甲○○詢問帳戶及被告詢問友人是否會提款
    前來」之內容，惟究所指是否兼及雙方因前揭事由會後，尚
    有交易毒品甲基安非他命之目的，非無疑義，而尚欠明瞭（
    參最高法院發回意旨）。查被告持有甲基安非他命，既非出
    於讓與意思而遭甲○○與伊友人取走，就該毒品之喪失，亦無
    法依合法手段取回（如報警或起訴請求返還），參酌被告提
    出之經濟能力狀況，其僅能期待甲○○或伊友人能償還相當於
    遭取走毒品價額，作為其損失之補償，且依現有事證，亦無
    被告主動於事後有持續向甲○○或伊友人追討款項之證據；況
    若甲○○及其友人於該日無論係預訂或臨時起意要向被告購買
    毒品屬實，則縱彼等攜帶之現款不足額，亦可先給付充作訂
    金，不足額部分再當場約定改日現款給付或向被告索取金融
    機構帳號嗣後匯款，始合常理，竟捨此不為，是尚難以該等
    LINE訊息作為被告有營利販賣犯意或同意交付毒品之依據。
    另縱認甲○○事後詢問帳戶之目的係自知理虧，不應占被告便
    宜，事後願「補償」價款，另被告詢問甲○○其友人何時會提
    款前來，係意在「追償」被甲○○及其友人強行取走甲基安非
    他命之價款，依理亦不能溯及既往，以「事後」之行為反推
    而遽認兩造當初確有買賣甲基安非他命犯意之合致，至為灼
    然。如同，吸毒者至毒友家，見桌上有毒品，趁毒友在厠所
    之際，未經毒友之同意，擅自取用毒品吸食，嗣毒友從廁所
    出來發現此情，亦未責罵吸毒者，依法而論，究不能以此遽
    認毒友「事後」有默示同意轉讓毒品，其理至明。
  ⒌又警方持搜索票對被告住處、身體、使用機車及手機暨行動
    電話雲端電磁紀錄進行搜索，僅扣得毒品吸食器及吸管，並
    未扣得與販賣甲基安非他命有關之證據（見警詢卷第20、26
    頁），即本案之扣押物不足為被告販賣甲基安非他命之補強
    證據。
(四)證人甲○○證言之疑點：
  ⒈被告於案發同月23日經警查獲並扣得持有毒品後，就其毒品
    來源(同在Grindr通訊軟體向網友暱稱「Hi」男子購得)及取
    得價格(1小包，重量不詳，5000元)均陳述明確(被告108.11
    .7筆錄），若被告有販賣毒品犯意並在Grindr通訊軟體刊載
    販售訊息，客觀上顯難認被告有不知毒品價格情形，是甲○○
    證稱被告稱其不知毒品價格、其後係伊友人與被告向伊詢問
    毒品價格之情節，客觀上顯難認合於常情。
  ⒉另依甲○○證稱伊係替友人詢問甲基安非他命價格與購買管道
    ，於問至被告前已向其他網友問得價格，則何以伊等未向已
    問得價錢管道聯絡購買毒品，卻向未告知價格之被告約見面
    ？又伊等既擬購買1 公克甲基安非他命並知悉網路售價行情
    ，且甲○○與被告間並非熟識友人（依卷內資料，甲○○僅在之
    前向被告購買過威而鋼，其後即無聯絡，係2 人互加LINE後
    ，看到甲○○之照片後，由被告主動先告知2 人前已認識，甲
    ○○始知該情），依該等情狀，係相當於伊等首次向未熟識之
    被告購買毒品，通常顯難預期能以賒帳方式交易，而依現有
    事證，並未有被告有預先同意可以賒帳方式交易之證據，則
    伊等何以會攜不足款項前往與被告會面洽商毒品交易，此亦
    與常情不符。
  ⒊況以，依LINE對話內容，於2 人自108 年8 月18日深夜11時1
    6分起至翌日（19日）凌晨0 時36分甲○○主動提到伊要如何
    前往被告住處時稱「我等等看怎麼過去在跟你說」、「應該
    會叫司機載」等語，依該等對話內容推斷，甲○○與被告為LI
    NE對話時，應尚未與伊友人聯繫，是伊證稱受友人委託尋找
    購買毒品管道而找得被告之證言是否實在，顯非無疑。
  ⒋此外，甲○○於108年11月1日警詢陳稱伊遭查獲之扣案毒品，
    係伊友人當日向被告購買，惟因伊友人怕遭家人發現（因與
    姊姊同住，其姪子愛亂翻東西）而寄放予伊，然扣案毒品體
    積甚小（不足1公克）極易藏放，客觀上顯難想像何須由多
    次進出少觀所之甲○○代為保管之必要而徒增風險，況甲○○又
    稱伊係因遭警察以毒品「嗨聊」（約同使用毒品並聊天）釣
    魚而查獲，是伊證稱係伊友人購買毒品之證言，是否可信，
    顯有疑義。
  ⒌甲○○於108 年10月20日為警查獲時供稱其持有之甲基安非他
    命係網友無償給與（見本院前審卷第96頁），於次日少年法
    庭訊問時仍指稱其持有之甲基安非他命係別人拿給伊，伊就
    拿起來等語（同上卷第108 頁），均指陳持有之甲基安非他
    命係經他人無償轉讓而得，核與其嗣後於同年11月1 日警詢
    時經告以得依毒品危害防制條例第17條減輕或免除其刑之相
    關規定後，始翻稱其係向LINE軟體暱稱「北方雲嘉南駐區」
    之男子（指被告）購買等語（見警詢卷第10頁），前後不一
    ，何以致之？仍有不明（參最高法院發回意旨）。經查，證
    人甲○○於本院審理時結證稱：本院前審卷第96頁載稱網友無
    償給與，網友是指被告。復改稱：是「鑫安開發」跟被告買
    ，後寄放在我這裡，我不知道他有沒有付錢，當時他說要轉
    帳，我到現在也搞不清楚，這樣算是誰的等語（本院卷第19
    0-191頁）；另結證稱：「鑫安開發」寄放在我這裡之這包
    安非他命，他當下說如果我想要用的話，我也可以施用。後
    來我們有去鼎力飯店「嗨聊」所施用之毒品，是同一包。而
    本院前審卷第108頁少年訊問筆錄載稱「別人拿給我，我就
    拿起來」這包，與「鑫安開發」寄放的這包是不一樣的一包
    等語（本院卷第189頁）。惟上情仍無礙本院上開「甲○○之
    證言無適當補強證據」之看法。
(五)被告辯詞之可信性：
    被告與甲○○、伊友人在其住處內見面，係涉及甲基安非他命
    （不論係被告辯稱之由甲○○教其施用、或甲○○指稱之購買甲
    基安非他命），是如甲○○與伊友人不願離去，被告顯無法報
    警尋求警方前來處理，則被告辯稱係其提供毒品供甲○○與伊
    友人施用後，該2 人強索其剩餘毒品之情節，容有該可能性
    存在，而若本件實情係如被告所辯，客觀上更難期待甲○○於
    偵審會如實坦承該情。
(六)被告辯詞既非不能採認，則甲○○與伊友人自被告取得毒品，
    並非被告出於移轉意思而交付，堪以認定，則依前述販賣、
    轉讓毒品行為要件，自難論以被告該等罪名（即亦不能以社
    會之基本事實同一為由，變更起訴法條，逕論被告以轉讓第
    2級毒品罪）。
七、綜上所述，本件依現存卷內證據，並無積極證據可認被告有
    起訴書所指之販賣毒品犯嫌，依「無罪推定、有疑惟利被告
    」等刑事原則，即難據以為被告不利之認定。是檢察官認被
    告涉嫌前揭犯行所憑之證據，經本院調查審理結果，尚未達
    於通常一般之人均不致有所懷疑，而得確信其為真實之程度
    。此外，復查無其他積極之證據，足資認定被告確有前揭被
    訴犯行，自屬不能證明被告犯罪，依前開二、之法律規定與
    裁判法則之說明，自應為被告無罪之諭知。
八、從而，原審以不能證明被告犯罪，而諭知被告無罪，並無違
    誤，檢察官上訴意旨仍執陳詞，稱原審僅以被告之供述，遽
    認被告是非出於自由意願而交付第2級毒品，似嫌速斷云云
    ，指摘原判決不當，尚有誤會，是檢察官上訴為無理由，應
    予駁回。
九、至於，被告雖有在住處提供毒品供甲○○與伊友人施用，惟此
    部分事實，並未經起訴，自非本案審判範圍。另被告於本院
    一再陳稱：本案願就轉讓第2級毒品罪認罪，希與其提供毒
    品供甲○○與伊友人施用而構成轉讓第2級毒品罪部分（為本
    案起訴效力所及），以單純一罪論處，俾節省司法資源云云
    ，惟被告於本案並未構成轉讓第2級毒品罪，有如前述，是
    被告恐有誤會，附此敘明。
據上論斷，應依刑事訴訟法第368條，判決如主文。　　　　
本案經檢察官徐書翰提起公訴，檢察官蘇榮照提起上訴，檢察官
柯怡伶、周文祥到庭執行職務。
中　　華　　民　　國　　111 　年　　9 　　月　  21　　日
                  刑事第二庭    審判長法　官  楊清安
                                      法　官  陳珍如
                                      法　官  陳顯榮
以上正本證明與原本無異。
檢察官如不服本判決應於收受本判決後20日內向本院提出上訴書
，其未敘述上訴理由者並得於提起上訴後20日內向本院補提理由
書。（但應受刑事妥速審判法第9條第1項各款規定限制）
本件被告不得上訴。
　　　　　　　　　　　　　　　　　　　書記官  陳筱婷　　
中　　華　　民　　國　　111 　年　　9 　　月　　21　　日
附錄法條：
刑事妥速審判法第九條：
除前條情形外，第二審法院維持第一審所為無罪判決，提起上訴
之理由，以下列事項為限：
一判決所適用之法令牴觸憲法。
二判決違背司法院解釋。
三判決違背判例。
刑事訴訟法第三百七十七條至第三百七十九條、第三百九十三條
第一款之規定，於前項案件之審理，不適用之。

附表：被告與黃○見LINE通訊對話畫面（【】內時間為黃○見行動電話閱讀訊息時間）  內容要旨 對話內容 黃○見與被告聯繫前往被告住處訓練勃起     【108.10.18，原判決誤為109.8.18】 　　黃：安。／被：安阿。【23:16】黃：安安。／被：恩恩。黃：我要2:00才能出門喔。／被：如果我那時還沒睡著。【23:19 】黃：哈哈．為了訓練你只能撐．哈哈。／被：我們認識的。【23:22 】黃：？／被：之前你拿威的．我只是最近開始練習．哈哈。黃：喔喔。／被：超難的。黃：所以。／被：所以我還沒學會。黃：喔喔．阿你哪有威齁．剛開始會需要威輔助。／被：我體質不同．都沒用。黃：我就問有沒有。／被：有阿．當然有威。【23:29 】黃：那就對了不要答非所問。／被：OK。 黃○見與被告確認被告有無甲基安非他命 黃：嗯．啊．現在我要確定一件事。／被：恩，你說。 黃：你說你有東西。／ 被：恩。黃：我看。／被：＠＠。 黃：怎。／被：拍照，不好吧。 黃：等等視訊。／被：這很敏感不是嗎。【23:34 】 黃：所以我沒要你拍照．可以嗎／被：〔被告收回訊息（被告偵查坦承係將其拍攝上傳甲基安非他命照片收回之訊息）〕。 黃：嗯嗯。／被：不過幹嘛拍照。 黃：看到了．我沒要你拍我說要視訊看==。／被：哈哈．低調．沒關係。 黃：嗯。／被：沒關係。黃：嗯嗯／。被：其他細節見面在講就好。【23:41 】 黃○見表示當晚專程前往訓練被告性勃起反應／被告表示不需要一定今晚前來           黃：嗯嗯．你的威給我看看．有那些。／被：目前都缺貨．剩下ㄐㄐ威．前幾天剛進貨泰國液態威。 黃：我看看。／被：〔液態威而鋼商品照片〕。 黃：嗯嗯。／被：今天不用吃啦．抱抱．聊聊．吹吹就好．純練習。【23:51 】 黃：＝＝。／被：不然如果真的硬．到時怎麼辦．雖然機率只有0.01% 。黃：反正我只管訓練勃起。／被：哈哈．感覺很專業．怎麼訓練．好好奇。【23:54】黃：本來就是啊我去的目的就只是為了訓練．不然呢。／被：好好．哈哈。【23:54 】 黃：不然你想想。／被：所以你白天都在附近上班啊．我看距離都很近。 黃：我沒得到任何好處為什麼我要做成這樣。／被：好好．謝謝．弟幫我。 黃：謝啥．＝＝．反正吃力不討好啊。／被：你幫我當然要跟你說聲謝謝啊。黃：用說的有用嗎？／被：〔低頭貼圖〕。【23:57】 【108.10.19，原判決誤為109.8.19】 黃：哎。／被：我是想說學不會大不了是放棄而已．哈哈。【00:00 】 黃：＝＝．不試就說學不會。被：等你教個幾次後看有沒有進步。 黃：廢話。／被：不過你幾點要回家啊。 黃：當然啊．我自己會安排時間。／被：恩恩．那就好。 黃：哎．我啊自作孽．沒事．我想想怎麼收學費．哈哈。／ 被：？0.0 。【00:07 】 黃：哈哈。／被：0.0 。黃：哈哈．放心吧。／被：哥可以不學沒關係．哈哈ＸＤ。【00:09 】 黃：＝＝。／被：不收學費才學．哈哈。黃：我為了你把行程都推掉了．你跟我這樣說．這樣對嗎。／被：哥不一定要今天拉．弟有事可以先去忙阿。【00:10 】 黃：我都推掉了〔嘆氣貼圖〕。／被：在接回來ＸＤ。 黃○見與被告有關圈內法則對話 黃：你說接就接阿．你齁．到底誰帶你的啊．怎麼有辦法讓你這樣。／被：圈內的大家都認識啊。黃：廢話。／被：所以帶我的我都很熟的。 黃：不去打聽一下。／被：我知道．你也很有名。 黃：我也很有名？／被：買威的客人．也都認識你ＸＤ。 黃：為什麼是也。／被：沒關係．都過去了．我就學看看。 黃：安．恩恩．你的客人．有說到．我不好惹嗎？／被：忘了．我對八卦沒興趣．哈哈。 黃：那就好．知道太多不是好事。／被：每個人都有自己不願讓別人知道的事。 黃：不不不不同。／被：所以我不會想去了解。 黃：嗯嗯．等等我要教你一些生存之道。／被：好ＸＤ。 黃：哎．有些事一定要讓你懂．不然你很難在這個圈子過下去。／被：好．到時聽聽弟弟說什麼。 黃○見提到前往被告住處方式 黃：不是聽．是要記．我等等看怎麼過去在跟你說。／被：好的。【00:36】 黃：應該會叫司機載。／被：＠＠。【00:36 】 黃：？。／被：司機。黃：對啊。／被：那回去時候？【00:36 】 黃：司機啊．不然勒。／被：那個人．這麼好．接送你0.0 。 黃：想太多。／被：他也知道．你要來教人？【00:39 】 黃：安安．嗯嗯．他也有用。／被：恩恩。黃：安安．嗯嗯．等等說。／被：嗯。 黃；別睡著啊。／被：好的。 黃：嗯嗯。／被：〔睡著貼圖〕。【01:31 】 黃○見詢問地址及被告表示會下樓接人 黃：哈哈．欸欸．這位哥哥．沒地址我怎麼去．＝＝。／被：有啊．○○路000 巷。【01:43】 黃：喔喔．好喔．等等．要去了。／被：好．感覺隨時都可以睡著．等你。【02:06】 黃：喔喔。／被：來在睡．哈哈。 黃：喔喔。／被：你到這多久。 黃：不久．幾號。／ 被：你到了路邊都能停車．我下去。【02:16】 黃：下來。／被：好．沒看到人。【02:19】 黃○見詢問帳戶及被告詢問友人是否會提款前來 黃：你有帳戶嗎．哥。／被：有。【06:00】 黃：給我號碼。／被：郵局0000000-0000000。【06:10】 黃：我朋友有密你嗎。／被：你說軟體嗎。【06:14】 黃：不知道。／被：我不知道你朋友是哪一個。 黃：喔喔。／被：所以你朋友哪時會拿錢過來。【10:25】 黃：晚一點．他今天被他家人坑了30萬。／被：恩恩．家人還是得防。【20:19】 黃：是因為他阿伯子彈簽賭。    【今天--108.10.20】 被：所以他今天會拿過來嗎？【08:36】